# 求助陈版

提问人：kaipi 时间：2011-12-28 21:22:13
a公司是b公司的子公司，a公司向b公司提供劳务，按完工百分比法核算，年末，a公司提供的劳务完工百分比90%，但全额开了发票，b公司按发票金额计入了存货，同时挂了往来，合并时该如何抵消啊？我觉得b公司应该调减应付和存货。

回答人：chenyiwei
基本赞同。A与B就同一事项的处理应当对应，B应当冲销多计的劳务成本和应付款项，无论是在B的个别报表层面还是合并报表层面。